【裁判字號】    90,上易,880
【裁判日期】    900629
【裁判案由】    竊盜
【裁判全文】
臺灣高等法院臺南分院刑事判決            九十年度上易字第八八號  Ａ
      上  訴  人
      即  被  告  己  ○  ○
右上訴人因竊盜案件，不服臺灣台南地方法院九十年易字第四一０號中華民國九十年
四月六日第一審判決（起訴案號：臺灣台南地方法院檢察署八十九年度偵字第一三０
四二號），提起上訴，本院判決如左：
      主      文
上訴駁回。
      事      實
一、己○○有犯罪之習慣。曾於民國六十三年間犯竊盜罪，經臺灣高等法院判決有期
    徒刑一年六月（嗣經減刑），並於刑之執行前令入勞動場所強制工作，經強制工
    作後免其刑之繼續執行。又於七十年間犯竊盜罪，經臺灣高等法院台中分院判決
    有期徒刑一年，並於刑之執行前令入勞動場所強制工作，於七十六年十一月十八
    日強制工作後免其刑之繼續執行。再於七十八年間犯竊盜罪，經本院判決有期徒
    刑一年六月，並於刑之執行前令入勞動場所強制工作，於七十八年五月二十九日
    確定，於八十一年七月三十一日入監執行，扣除羈押日數折抵之刑期後，於八十
    一年十一月九日執行完畢。復於八十二年間犯竊盜罪，經本院判決有期徒刑一年
    ，並於刑之執行前令入勞動場所強制工作；繼於八十四年間再犯竊盜罪，經原審
    判決有期徒刑一年，於八十七年一月二十七日入監執行，於八十八年一月一日執
    行完畢。猶不知悔改，竟又意圖為自己不法之所有，於八十九年十一月十二日上
    午十時許，在臺南縣仁德鄉田厝村王船普渡場，扒竊被害人戊○○裝有現款新台
    幣（下同）二百元之皮包。得手後正欲放入自己口袋時，為戊○○登時發覺喊叫
    ，為民眾合力逮捕。
二、案經臺南縣警察局歸仁分局報告臺灣臺南地方法院檢察署檢察官偵查起訴。
      理      由
一、被告己○○經傳喚未經到庭。其於原審審理時對其於右開時地竊取戊○○皮包之
    事實供承不諱（見原審卷第二九、三十頁筆錄），核與被害人戊○○於警訊指證
    之情節相符，並有贓物認領保管單在卷可憑，事證明確。
二、核被告所為係犯刑法第三百二十條第一項之竊盜罪。被告曾犯竊盜罪，經原審判
    處有期徒刑一年，於八十八年一月一日執行完畢，有本院被告全國前案紀錄表可
    憑。其於有期徒刑執行完畢後五年以內再犯本罪，為累犯，依法加重其刑。又依
    台灣台南地方法院檢察署刑案資料查註紀錄表及本院前案紀錄表所示，被告自六
    十三年起屢犯竊盜罪，詳如有事實欄所示，竟仍不知悔改，顯有犯罪之習慣。
三、原審因依上開法條論科，併引刑法第四十七條及罰金罰鍰提高標準條例第一條之
    規定，審酌被告之犯罪動機、素行、手段及所得財物等一切情狀，量處有期徒刑
    壹年伍月，並認被告有犯罪之習慣，依竊盜犯物犯保安處分條例第三條第一項
    第一款之規定，於刑之執行前應令入勞動場所強制工作工作參年。及敘明並無積
    極之證據足以證明被告亦有竊取丁○○等人之財物，理由詳如後述，惟依公訴意
    旨因認與上開有罪之部分，有連續犯裁判上一罪之關係，而不另為無罪之諭知，
    核無違誤，被告雖上訴指摘原判決，惟並未附具理由，上訴為無理由應予駁回。
四、公訴意旨另以：被告基於竊盜之概括犯意，另於八十九年十一月十二日上午九時
    許、九時三十分許、九時四十分許及十時許，在臺南縣仁德鄉田厝村王船普渡場
    ，連續竊取甲○○之機車行照、駕照、健保卡及一萬一百二十元。丁○○之
    身分證、機車行照、駕照、健保卡及二千九百元。乙○之行照、駕照、健保卡
    、五百元。丙○○之六千元。因認亦涉犯刑法三百二十條第一項之竊盜罪云云
    。本件公訴人認被告己○○亦有竊取丁○○等人之財物係以告訴人丁○○等人於
    警訊之陳述為唯一之依據。被告則自警局訊問以迄原審均堅詞否認有何連續竊盜
    之犯行。經查：告訴人甘清詰於警訊中陳稱：「我在王船停放場看王船，並隨
    王船要逛村莊，剛走出圍牆時，我用手摸我褲子後口袋時，才發現皮包被竊。當
    時有很多人所以未注意」，「因該人（即被告下同）被村民查獲時並承認是他竊
    取的（指竊取戊○○之皮包下同），所以我才能確定是他」云云（見臺南縣警察
    局歸仁分局警卷八十九年十一月十二日偵訊筆錄）。告訴人丁○○於警訊中陳
    稱：「因現場人潮很多，船上人員不時丟下米包、糖包等東西讓民眾撿，竊賊可
    能利用場面混亂之際從我褲子後口袋竊走皮包，隔沒多久（約二分鐘）我發現皮
    包被竊後，我即叫現場的電子花車廣播要民眾提防扒手」，「因該人被村民查獲
    時在現場有坦誠是他竊取的，所以我才能確定是他偷我的皮包」云云（見警卷同
    日筆錄）。告訴人乙○於警訊中陳稱：「就在這時郭某從我身旁經過並有碰撞
    到我身體，之後我覺得身上好像少了些東西，才發覺財物遭郭某竊走，且不久警
    方與其工作人員查獲到郭某時，郭某於當場亦有表明有向我竊取財物，所以我能
    確定是郭某竊走我的財物」（經查：被告於警局否認有竊取其財物）云云（見警
    卷同日筆錄）。告訴人丙○○於警訊中陳稱：「當時己○○是從我身旁走近後
    ，出手從我左邊褲口袋內竊走六千元的。沒有看見現場除了己○○外有其共犯」
    云云（見警卷同日筆錄）。惟當時自被告口袋中所搜出之財物，僅有告訴人戊○○之皮包，並未有其他告訴人所失竊之物。且依上開告訴人之陳述，所遺失之物
    品分別為：甲○○之機車行照、駕照、健保卡及一萬一百二十元。丁○○之
    身分證、機車行照、駕照、健保卡及二千九百元。(3)乙○之行照、駕照、健保卡
    、五百元。及(4)丙○○之六千元。而被告係單獨行竊，未有其他共犯，業據告訴
    人丙○○陳述無訛（見警卷同日筆錄），被告於原審亦供述其僅係一人行竊。足
    見並無其他同夥，接手臟物。上開財物之數量不少，如係被告所竊，則其在現場
    被查獲時，其身上又何以未發現有上開物品？此外亦無證據足以證明被告亦有竊
    取丁○○等人之財物，惟公訴意旨既認與前揭論罪科刑部分有連續犯之裁判上一
    罪關係，依審判不可分之原則，原審不另為無罪之諭知，亦無不合。
五、被告經合法傳喚無正當理由不到庭，不待其陳述逕行判決。
據上論結，應依刑事訴訟法第三百六十八條、第三百七十一條判決如主文。
本案經檢察官曾顯智到庭執行職務。
中    華    民    國      九十      年      六      月      二十九      日
                                  臺灣高等法院臺南分院刑事第一庭
                                      審判長法官  黃    崑    宗
                                            法官  楊    省    三
                                            法官  林    勝    木
右正本證明與原本無異。
不得上訴。
                                      法院書記官  徐    瑞    清
中    華    民    國      九十      年      七      月        三        日
附錄：本判決論罪科刑法條
中華民國刑法第三百二十條第一項
 (普通竊盜罪、竊佔罪)
意圖為自己或第三人不法之所有，而竊取他人之動產者，為竊盜罪，處五年以下有期
徒刑、拘役或五百元以下罰金。


司法院資訊處製作；財團法人民間司法改革基金會備份。
